【裁判字號】    98,勞簡上,1
【裁判日期】    981019
【裁判案由】    給付工資等
【裁判全文】
臺灣士林地方法院民事裁定             98年度勞簡上字第1號
上  訴  人  丙○○
被 上訴 人  三燁企業有限公司
法定代理人  壬○○
訴訟代理人  己○○
追 加被 告  丁○○即楠桐中醫診所
            乙○○即佑仁診所
追 加被 告  國立臺灣大學醫學院附設醫院
法定代理人  戊○○
追 加被 告  庚○○即廣濟堂中醫診所
追 加被 告  醫療財團法人臺灣區煤礦業基金會臺灣礦工醫院
法定代理人  甲○○
追 加被 告  辛○○
上列上訴人與被上訴人三燁企業有限公司間給付工資等事件，上
訴人為訴之追加，本院裁定如下：
    主      文
上訴人追加之訴駁回。
追加之訴訴訟費用由上訴人負擔。
    理      由
一、按於第二審訴訟程序中，訴之變更或追加，非經他造同意，
    不得為之。但第255 條第1 項第2 款至第6 款情形，不在此
    限。此觀民事訴訟法第436 條之1 第3 項、第446 條第1 項
    之規定甚明。
二、本件上訴人於原審依勞動基準法第59條第1 款之規定，起訴
    請求判命「被上訴人三燁企業有限公司應給付上訴人新臺幣
    （下同）119,820 元，及自民國96年12月9 日起至清償日止
    ，按週年利率5%計算之利息。」，嗣於本件準備程序進行中
    ，追加原非當事人之國立臺灣大學醫學院附設醫院、乙○○
    即佑仁診所、丁○○即楠桐中醫診所、庚○○即廣濟堂中醫
    診所、醫療財團法人臺灣區煤礦業基金會臺灣礦工醫院、辛○○為被告，並聲明：(一)追加被告國立臺灣大學醫學院附設
    醫院應給付上訴人60,000元；(二)追加被告乙○○即佑仁診所
    應給付上訴人15,000元；(三)追加被告丁○○即楠桐中醫診所
    應給付上訴人15,000元；(四)追加被告庚○○即廣濟堂中醫診
    所應給付上訴人50,000元；(五)追加被告醫療財團法人臺灣區
    煤礦業基金會臺灣礦工醫院應給付上訴人80,000元；(六)追加
    被告辛○○應給付上訴人60,000元。然為追加被告所不同意
    ，且上訴人所主張前述訴訟標的之法律關係，與追加之訴係
    以追加被告侵害上訴人名譽權及訴訟利益為由，請求追加被
    告負損害賠償責任，其請求之基礎事實並非同一，自不屬民
    事訴訟法第255 條第1 項第2 款之情形，亦不符同條第3 款
    至第6 款之規定，揆諸首開規定，自不應准許。
三、據上論結，上訴人訴之追加為不合法，依民事訴訟法第436
    條之1 第3 項、第463 條、第249 條第1 項第6 款、第95條
    、第78條，裁定如主文。
中    華    民    國    98    年    10    月    19    日
                  民事第二庭  審判長法  官  方彬彬
                                    法  官  周群翔
                                    法  官  馬傲霜
以上正本證明與原本無異。
本件裁定不得抗告。
中    華    民    國    98    年    10    月    22    日
                                    書記官  許秋莉


司法院資訊處製作；財團法人民間司法改革基金會備份。
